臺灣宜蘭地方法院交通事件裁定　　　　　96年度交聲字第86號
移送　機關　交通部公路總局臺北區監理所宜蘭監理站
異　議　人
即受處分人　甲○○
上列受處分人因違反道路交通管理處罰條例案件，對於交通部公
路總局臺北區監理所宜蘭監理站民國96年3月28日所為之宜監字
第裁43─C00000000號裁決聲明異議，本院裁定如下：
    主  文
異議駁回。
    理  由
一、原處分意旨略以：異議人即受處分人甲○○於民國95年10月
    24日14時9分許，駕駛車牌號碼9793—EB號自小客車，在台
    北縣永和市○○路與安樂路交岔口處，於設有燈光號誌管制
    之交岔路口闖紅燈，經台北縣政府警察局永和分局以北縣警
    交字第C00000000號製單舉發，交通部公路總局臺北區監理
    所宜蘭監理站遂依道路交通管理處罰條例第53條第1項、第6
    3條第1項第3款規定，裁處受處分人罰鍰新臺幣5400元，並
    記違規點數3點。
二、異議意旨略以：95年10月24日14時9分許，異議人駕駛車牌
    號碼9793—EB號自小客車，沿台北縣永和市○○路直行，於
    異議人正準備通過永和市○○路與安樂路交岔口時，警察在
    中正路上攔下異議人，並叫異議人出示證件，後來警察說異
    議人之駕照已逾期，便開單舉發。但當天警察並沒有說異議
    人闖紅燈，異議人也沒有闖紅燈，警察根本沒有開闖紅燈的
    罰單給異議人。況且，本件亦無舉發相片證明異議人闖紅燈
    。所以本件舉發及裁決均不合法，為此，聲明異議，請求撤
    銷原處分。
三、按汽車駕駛人，行經有燈光號誌管制之交岔路口闖紅燈者，
    處新臺幣1800元以上5400元以下罰鍰，並記違規點數3點，
    道路交通管理處罰條例第53條第1項、第63條第1項第3款定
    有明文。經查：
（一）異議人並不否認「伊於95年10月24日14時9分許，確實曾
      經駕駛車牌號碼9793—EB號自小客車，沿台北縣永和市○
      ○路直行，於行經設有燈光號誌管制之永和市○○路與安
      樂路交岔口附近時，為警方攔停，警方以其駕照逾期而開
      單告發。」之事實（見本院卷第3、15頁）。
（二）其次，證人即舉發員警乙○○已於本院調查時結證「本件
      舉發單是我開立的，95年10月24日14時09分，在台北縣永
      和市○○路、安樂路、宜安路的三岔路口，我看到9793—
      EB號自小客車，紅燈由中正路左轉宜安路，我就在宜安路
      與安樂路的交岔口攔下9793—EB號自小客車，駕駛人是異
      議人甲○○，我就請駕駛人出示駕照、行照，接著先開他
      一張闖紅燈的告發單，另外也開了一張駕照逾期的告發單
      ，駕照逾期的紅單甲○○有簽名收受，闖紅燈的告發單，
      甲○○拒簽。闖紅燈的告發單我有拿給甲○○看，甲○○
      看完了以後，就拒絕在罰單上面簽名。當時我在安樂路口
      執勤，我確實是看到9793—EB號自小客車在中正路號誌為
      紅燈的情形下，闖越紅燈左轉進入中正路、安樂路、宜安
      路交岔路口，往宜安路方向行駛，本件舉發確實沒有錯誤
      。本件闖紅燈的舉發單，是我攔下9793—EB號自小客車後
      ，於駕駛人在場時，當場開立的，並有將紅單給駕駛人看
      ，但是駕駛人拒簽。當天在現場我確實是有開二張罰單，
      包括本件的闖紅燈罰單。」等語綦詳（見本院卷第16、17
      頁）。而舉發員警於本件北縣警交字第C00000000號舉發
      違反道路交通管理事件通知單上之「收受通知聯者簽章」
      欄內，確實註記駕駛人「拒簽」字樣之事實，亦有上開舉
      發單在卷可稽。另證人乙○○雖係本件原處分機關認定異
      議人有前揭違規行為之舉發員警，然因異議人並無法舉出
      或請本院調查任何對其有利之證據資料，以使本院對證人
      乙○○所供述之異議人違規事實產生任何合理之懷疑，且
      於本件卷存證據資料內，亦無任何積極證據足以證明證人
      乙○○上開供述係屬虛偽，更無足以令人顯信其供述為不
      可採之品性證據或前科證據存在，且衡諸證人乙○○與異
      議人素不相識，並無宿怨，亦無仇隙，其顯無自陷於偽證
      罪之追訴而構詞誣賴異議人之理，故自不得以證人乙○○
      為本件開單告發之值勤員警，即全盤抹煞其在訴訟上之證
      人資格或其證詞之真實性。換言之，證人乙○○所為之前
      揭證詞，應堪信為真實，異議人空言否認證人乙○○證詞
      之真實性，並辯稱「伊於通過永和市○○路與安樂路交岔
      口時，並未有闖紅燈之違規行為，當天警察亦未對伊開立
      闖紅燈之罰單。」云云，自不足採。
（三）再者，交通警察製單舉發違反道路交通管理處罰條例所列
      之違規行為，係公務員基於職務上之權力，依法所為之公
      法上行為，基於公務員為公法上行為具有公信力之原則，
      該行政行為當可被推定為真正，其據以依法處分之事實認
      定原則上亦應被推定為正確無誤。而本此公信原則，立法
      者更於道路交通管理處罰條例第92條第3項為授權之規定
      ，授權交通部、內政部制定違反道路交通管理事件統一裁
      罰基準及處理細則，俾使執勤員警得當機處分以達維護交
      通秩序、安全之行政目的。更何況，交通違規行為通常於
      瞬間發生並結束，若要求執勤員警所有的舉發行政行為均
      需預留照相、錄音、錄影或其他科學證據以證其實，則國
      家維護交通秩序、安全之行政措施勢必窒礙難行，故刑事
      訴訟法就犯罪證據有關之規定中，與屬行政秩序罰之交通
      違規裁罰本質不合之部分，於道路交通案件處理程序內，
      自不在準用之列。此外，各種交通違規行為，各有其不同
      之執行方法，就超速、酒醉駕車而言，非輔以科學工具，
      固難僅憑執勤者之五官知覺判斷之，然就闖紅燈言，單憑
      執勤者之目擊即可確定，並非件件違規行為均須以照像或
      錄影舉發，始可認定。從而，異議人既未就舉發員警之舉
      發有誤提出相關證據以供調查，本院經查亦無任何證據足
      資證明舉發員警有捏造事實違法取締之情事，則舉發員警
      本其維護交通秩序、安全職責所為之本件舉發，自應受到
      合法、正確之推定，異議人空言辯稱「伊並未有闖紅燈之
      違規行為，本件並無舉發相片證明伊闖紅燈。」云云，諉
      無足取。
（四）從而，異議人於95年10月24日14時9分許，駕駛車牌號碼
      9793—EB號自小客車，在台北縣永和市○○路與安樂路交
      岔口處，於設有燈光號誌管制之交岔路口闖紅燈左轉之違
      規事實，已堪認定。
四、綜上所述，原處分機關所為之本件裁決，核與前舉道路交通
    管理處罰條例第53條第1項、第63條第1項第3款之規定相符
    ，並無違法或不當之處，故異議人以首揭情詞，對於上開裁
    決提起異議，並無理由，應予駁回。
五、據上論斷，依道路交通案件處理辦法第19條，裁定如主文。
中　　華　　民　　國　　96　　年　　5　　月　 　31　　日
                  交通法庭  法　官  劉家祥
以上正本證明與原本無異。
如不服本裁定，應於裁定送達後5日內向本院提出抗告狀。（應
附繕本）
                            書記官  邱淑秋
中　　華　　民　　國　　96　　年　　6 　　月　　4 　　日
